# 请教陈老师：关于租赁现金流量表列报问题

提问人：gotoschool_ 时间：2022-06-04 11:33:18
陈老师您好：
站在承租人角度（除短期及低价值租赁），租赁预付款和租赁开始日付款额，以及租赁开始日后的付款，分别属于现金流量表哪些大类的现金流量？

回答人：chenyiwei
根据新租赁准则应用指南：
承租人应当在现金流量表中按照如下方式列示：
（ 1 ）偿还租赁负债本金和利息所支付的现金，应当计入筹资活动现金流出；
（ 2 ）按照本准则有关规定对短期租赁和低价值资产租赁进行简化处理的，支付的相关付款额，应当计入经营活动现金流出；
（ 3 ）支付的未纳入租赁负债计量的可变租赁付款额，应当计入经营活动现金流出。
据此，租赁预付款和租赁开始日付款额似乎也应当作为筹资活动，但个人认为似乎作为投资活动更合理，尤其是在租赁期开始日或之前已一次付清全部租金的租赁。